臺灣高等法院刑事判決
                                  105年度上易字第1711號 
上  訴  人  臺灣桃園地方法院檢察署檢察官
被      告  張OO


選任辯護人  陳河泉扶助律師
上列上訴人因被告家暴妨害自由案件，不服臺灣桃園地方法院
104 年度易字第1022號，中華民國105 年6 月23日第一審判決（
起訴案號：臺灣桃園地方法院檢察署104 年度偵字第9209號），
提起上訴，本院判決如下：
    主  文
上訴駁回。
    理   由
一、本案經本院審理結果，認第一審依刑事訴訟法第301 條第1
  項前段規定，判決被告張OO無罪，其認事用法洵無不當，應
  予維持，並引用第一審判決書記載之證據及理由（如附件）。
二、檢察官上訴意旨略稱：
  ㈠告訴人即證人甲OO明確證稱：我曾經聽聞母親說過被告有
    動手對阿姨即對被告媽媽揮刀等語，則被告所謂「我連我媽
    都處理下去」，是否僅是單單向被告之母索討債務，此部分
    雖係傳聞證據，尚非不得另以傳喚被告之母加以確認，原審
    如有疑慮，應傳喚被告之母加以確認，原審捨此未為調查，
    即逕論此為證人甲OO單方揣測，有應調查未予調查違法之
    虞。
  ㈡被告前於民國102 年9 月間，對第三人李文豪傳送簡訊，提
    及：「沒人要你對我忍耐報警就快去，不然就面對解決處理
    ，難道要我這給你來個攻其不備。」、「李文豪不知道為什
    麼東西一處理下去就會想到你想攻擊你。」、「我專挑軟柿
    子處理，你好不容易建立起來的一切我只要3 秒秒殺你。」
    、「要東西處理下去都是你的身影，你的行情到哪？我這不
    是勒索，只是想要你把一切整理，要看看你值多少錢。」、
    「200 萬消息一出大家搶著幫我處理。」、「到你家我怕你
    媽下跪求願意處理。」、「家人被處理被糟蹋被大小聲還是
    痛哭流涕的請求，仍是要付出代價的時候，你不要後悔因為
    早在今天我就告訴過你，……找你談沒道理，直接找你媽談
    ，我想她才會體會不處理還是要處理。」被告多次以「處理
    」2 字代表不法之恐嚇意思，臺灣臺北地方法院以103 年度
    審簡上字第110 號判決（下稱他案）被告恐嚇取財未遂有罪
    確定，則被告所辯「我連我媽我都處理下去」之「處理」，
    豈是單純要求清償債務之詞，原審之認定不無可議。
  ㈢被告於原審自陳：「（問：你認為透過法律的途徑依法申告
    ，這等於施用不法的暴力嗎？）不是。」被告主觀上既認提
    出告訴並非暴力，豈能指所謂「以暴制暴」是單純提告，況
    被告所謂提告即為暴力部分，亦與一般人民法律感情未合，
    則被告所辯「以暴制暴」為將來提告之意思，係卸責之詞。
    原審就被告前揭不利於己之供述，未說明不予採信之理由，
    判決有不備理由之違法。
三、被告答辯要旨 
  被告坦承傳送第一審判決所載簡訊內容，惟堅詞否認有何恐嚇
  不法犯行，辯稱：因甲OO欠錢不還，我才以簡訊催討債務，
  簡訊所提「我連我媽都我都處理下去」，是指我也叫我媽媽還
  錢，不是以暴力相向，「還是你要承擔這苦果」，其真意為如
  甲OO不還錢，我即要提告，另「以眼還眼以暴制暴」，雖表
  示以暴力之手段來壓制暴力，其涵意是指以對方所使用之方式
  相對待，甲OO既未對被告施加不法腕力，被告所謂「以眼還
  眼以暴制暴」，即不當然表示要對甲OO實施加害生命、身體
  之行為，何況甲OO在原審表示其不知被告所稱「以暴制暴」
  之意，僅能猜想會有暴力的動作云云，被告實無恐嚇之犯意與
  犯行。
四、經查：
  ㈠被告以外之人於審判外之言詞或書面陳述，除法律有規定者
    外，不得作為證據；又證人之個人意見或推測之詞，除以實
    際經驗為基礎者外，不得作為證據；刑事訴訟法第159 條第
    1 項、第160 條定有明文。證人甲OO雖於原審表示其曾聽
    聞其母親說過被告對自己母親動手等情，然證人甲OO之母
    縱確有此陳述，於本案已屬傳聞證據；而證人甲OO以此推
    測被告將有暴力之舉，亦屬推測之詞，更與其於原審表示：
    「（法官問：妳有聽說過被告因為別人欠錢不還所以對他人
    施暴的事情嗎？）我沒有聽過。」等語（原審卷39頁），相
    互扞格，自難據以作為不利被告之認定。檢察官聲請被告之
    母到庭作證，本院認無傳喚之必要，特予說明。
  ㈡語言文字本有多義性，兼具溝通觀念、針貶評論、型塑價值
    之功能，文字是否屬於惡害通知，除詞語固有文義外，尚須
    審酌文字前後脈絡，不得僅採取片段，及僅憑告訴人主觀認
    定是否心生畏怖，即遽認定構成恐嚇。依教育部重編國語辭
    典修訂本之解釋，「處理」為「治理、解決」之意，而觀被
    告於103 年11月2 日14時28分傳送之簡訊：「妳們算有一套
    ，把震動關掉，裝死你們是不是現在有一點錢怕債主逼債，
    我要你幫我！5 萬而已還我不會死吧！擺賴解決不了問題，
    我連我媽我都處理下去，不要考驗我。五萬還不還？沒有或
    有你總該給我個電話。不，就不要出現」等語前後文觀之，
    被告所稱「處理」，顯然意在要求證人甲OO儘快解決債務
    ，仍在其原來文義範圍內，縱認被告語氣並非和緩，尚難遽
    認被告未獲清償即欲對證人甲OO施以不法加害行為。檢察
    官上訴，雖舉被告於他案恐嚇取財未遂定讞案件，亦曾使用
    「處理」乙詞，而認被告於本案並非單純要求清償債務，然
    每一案件具體事實不盡相同，無從任意比附援引，而被告在
    他案使用「處理」一詞，每每附加「攻其不備」、「攻擊你
    」、「秒殺你」、「被糟蹋被大小聲還是痛哭流涕」等詞，
    與本件單純表示「處理」，有所不同，自無從強加附會在本
    案亦有將施以不法惡害之意。
  ㈢被告雖於104 年3 月3 日12時26分傳送簡訊：「要賴帳不接
    我來電！還錢！你們的人品操守低賤，不還……以眼還眼以
    暴制暴，妳爸死勒可以領好幾百，我這小條本應該要處理，
    不怕不理不要臉……當心我去你家收錢」，然「以眼還眼」
    、「以暴制暴」，依教育部重編國語辭典修訂本之解釋，分
    別為「比喻採取與對方相同手段來報復對方」、「以暴力手
    段來制壓暴亂」，整體涵意是指以對方所使用之方式加以對
    待，亦即「以彼之道、還諸彼身」，因證人甲OO既未對被
    告施加不法手段，則被告所謂之以眼還眼以暴制暴等語，自
    不當然表示要對甲OO實施加害生命、身體、自由、財產之
    行為。又證人甲OO於原審證稱：「（檢察官問：被告前開
    簡訊所載明的『以暴制暴』，妳認為被告所指為何？）我不
    知道他講的意思。」、「我猜想應該是會有暴力的動作。」
    （原審卷第36頁），證人甲OO或不知悉被告簡訊真意為何
    ，或僅能猜測被告將有暴力動作，實難僅以證人甲OO個人
    主觀臆測，據以推論被告將對甲OO及其家人有恐嚇或暴力
    行為。
  ㈣本院為求審慎，並保障甲OO程序主體地位，特通知甲OO
    於本院105 年9 月21日審判程序到庭說明，並於送達證書上
    載明「如不克到庭，得以書狀陳明意見」（本院卷第21頁）
    ，給予甲OO陳述意見之機會。然甲OO於105 年9 月19日
    來電表示：「地方法院判決他無罪，我也認了。」、「我想
    這件事情就這樣算了。」經書記官告以：「本件無法上訴三
    審，本次可能是最後一次開庭給予妳陳述意見之機會，到庭
    與否屬妳的權利，妳如無法到庭，也可以書狀陳述意見」等
    語後，甲OO仍表示：「法院怎麼判就怎麼判，我也無所謂
    了。」、「我聽到地檢署檢察官為我抱不平、提起上訴，這
    樣就夠了。」，有本院公務電話來電記錄表附卷可參（本院
    卷第24-25 頁），本院自無從再為調查。
  ㈤綜上，檢察官提起上訴，就原審依職權為取捨及心證形成之
    事項，反覆爭執，並未有其他積極證據，供本院調查審認，
    是其上訴，為無理由，應予駁回。
據上論斷，依刑事訴訟法第368 條、第373 條，判決如主文。
本案經檢察官楊秀琴到庭執行職務。 
中　　華　　民　　國 　　105   　年 　　10　 月　5    日
                      刑事第一庭審判長法　官　周政達
                                      法　官  汪梅芬
                                      法　官  曾德水
以上正本證明與原本無異。
不得上訴。
                                      書記官  陳怡君
中　　華　　民　　國 　　105   　年 　　10　 月　5    日
附件： 
臺灣桃園地方法院刑事判決　　　　　　 104年度易字第1022號
公　訴　人　臺灣桃園地方法院檢察署檢察官 
被　　　告　張OO　男　37歲（民國00年0月0日生）
                    身分證統一編號：Z000000000號
                    住桃園市○○區○○○○街00號6樓
選任辯護人　陳河泉律師
上列被告因家暴恐嚇案件，經檢察官提起公訴（104 年度偵字第
9209號），本院判決如下：
    主  文
張OO無罪。
    理  由
  公訴意旨略以：被告張OO與甲OO為表姊弟關係，被告因不滿
  甲OO欠債未還，竟基於恐嚇之犯意，於民國103 年11月2 日至
  104 年3 月3 日間，在桃園市○○區○○○○街00號6 樓（起訴書誤
  載為「桃園市○○區○○路000 號7 樓」，應予更正）之住處內，
  陸續以所持用之門號0000000000號行動電話，傳送內容為「擺
  賴解決不了問題，我連我媽都處理下去，不要考驗我」、「你
  總要個（起訴書漏載「個」）面對，你不回應，我會黑白想，
  黑白想我怕到時事情還是你要承擔苦果」、「要（起訴書誤載
  為「耍」）賴帳不接我來電! 還錢! . . . 不還. . . 以眼還
  眼以暴制暴，你爸死勒（起訴書誤載為「了」，應予更正）可
  以領好幾百. . . 當心我去你家收錢」之簡訊至甲OO持用之行
  動電話內，致甲OO心生畏懼，致生危害於其安全，而認被告涉
  犯刑法第305 條恐嚇危害安全罪嫌等語。
  按刑事訴訟法第154 條第2 項規定，犯罪事實應依證據認定
  之，無證據不得認定犯罪事實；又同法第301 條第1 項規定，
  不能證明被告犯罪或被告之行為不罰者，應諭知無罪之判決。
  次按認定犯罪事實所憑之證據，雖不以直接證據為限，間接證
  據亦包括在內，然而無論直接或間接證據，其為訴訟上之證明
  ，須於通常一般之人均不致有所懷疑，而得確信其為真實之程
  度者，始得據為有罪之認定，倘其證明尚未達到此一程度，而
  有合理之懷疑存在時，事實審法院復已就其心證上理由予以闡
  述，敘明其如何無從為有罪之確信，因而為無罪之判決，尚不
  得任意指為違法，最高法院76年台上字第4986號判例意旨參照
  。又按檢察官就被告犯罪事實，應負舉證責任，並指出證明之
  方法，刑事訴訟法第161 條第1 項訂有明文，因此檢察官對於
  起訴之犯罪事實，應負提出證據及說服之實質舉證責任，倘其
  所提出之證據，不足為被告有罪之積極證明，或其指出證明之
  方法，無從說服法院以形成被告有罪之心證，基於無罪推定之
  原則，自應為被告無罪判決之諭知，最高法院92年台上字第12
  8 號判例意旨參照。
  有罪判決書理由內所記載認定事實所憑之證據，即為經嚴格
  證明之證據，另外涉及僅須自由證明事項，即不限定有無證據
  能力之證據，及彈劾證人信用性可不具證據能力之彈劾證據。
  在無罪判決書內，因檢察官起訴之事實，法院審理結果，認為
  被告之犯罪不能證明，而為無罪之諭知，則被告並無檢察官所
  起訴之犯罪事實存在，既無刑事訴訟法第154 條第2 項所規定
  「應依證據認定之」事實存在，因此，判決書僅須記載主文及
  理由，而理由內記載事項，為法院形成主文所由生之心證，其
  論斷僅要求與卷內所存在之證據資料相符，或其論斷與論理法
  則無違，均以卷內證據資料彈劾其他證據之不具信用性，無法
  證明檢察官起訴之事實存在，所使用之證據並不以具有證據能
  力之證據為限，最高法院100 年度台上字第2980號判決意旨參
  照。是以，此部分既經本院認定無罪如後述，則本院就證據能
  力部分即毋庸再加以論述，合先敘明。
  公訴意旨認被告涉犯恐嚇危害安全罪無非係以證人甲OO之證
  述、被告傳送之簡訊翻拍照片為主要論據，惟被告堅詞否認有
  何恐嚇危害安全之犯行。其固坦承上開簡訊為其傳送給甲OO，
  惟堅詞否認有何恐嚇危安之犯行，並辯稱：這是甲OO欠錢不還
  ，所以我要他還錢，簡訊中我提及「我連我媽都我都處理下去
  」是指我叫我媽還錢，「還是你要承擔這苦果」是指要告他，
  另外「以眼還眼已暴制暴」是指他不還錢我就是要告他等語。
  （見本院審易卷第37-37 頁背面）
  刑法第305 條規定，以加害生命、身體、自由、名譽、財產
  之事，恐嚇他人致生危害於安全者，處二年以下有期徒刑、拘
  役或三百元以下罰金。又該條恐嚇危害安全罪之成立，係以對
  生命、身體、自由、名譽、財產有惡害之通知，使被害人心生
  畏怖並致生危害於安全者，始足當之。又該條所稱「以加害生
  命、身體、自由、名譽、財產之事恐嚇他人」者，係指以使人
  生畏怖心為目的，而通知將加惡害之旨於被害，「致生危害於
  安全」則指受惡害之通知者，因其恐嚇而生安全上之危險與實
  害而言，最高法院52年台上字第751 號判例、最高法院26年渝
  非字第15號判例足資參照。從而，刑法第305 條恐嚇罪之成立
  ，行為人須對於被害人為惡害之通知，亦即，向被害人為明確
  、具體加害上述各種法益之意思表示行為，致被害人之心理狀
  態陷於危險不安，始得以該罪名相繩；若行為人所表示者並非
  以加害生命、身體、自由、名譽、財產等事為內容，或被恐嚇
  者並未因此心生恐懼，則尚與該罪之構成要件有間，即不得以
  該罪相繩。再刑法第305 條恐嚇罪之成立，固不以行為人真有
  加害之意為必要，而被害人是否心生畏懼，亦應本於社會客觀
  經驗法則以為判斷基準。另被告所使用之文字、言語是否屬於
  「加惡害」之事，須該文字、言語在一般人客觀上均認為係足
  以使人心生畏怖，始足當之。是以被告使用之文字、言語，是
  否屬於惡害通知，尚須審酌其前後之供述，主客觀全盤情形為
  斷，不得僅由告訴人採取片斷，及僅憑告訴人主觀認定是否心
  生畏怖，即據以認定其是否構成恐嚇罪。
  經查，被告因認甲OO欠錢未歸還，而於上開時地傳送內容為
  「擺賴解決不了問題，我連我媽都處理下去，不要考驗我」、
  「你總要個面對，你不回應，我會黑白想，黑白想我怕到時事
  情還是你要承擔苦果」、「要賴帳不接我來電! 還錢! . . . 
  不還. . . 以眼還眼以暴制暴，你爸死了可以領好幾百. . . 
  當心我去你家收錢」之簡訊（即下開簡訊①至③，簡訊詳細內容
  詳如後述）至甲OO持用之行動電話內乙節，業據被告所不爭執
  ，復有證人甲OO證述明確（見偵卷第9-9 頁背面），另有上開
  簡訊翻拍照片在卷可參（見偵卷第11-13 頁），至堪認定。又
  甲OO固然否認欠款乙事，惟此情為被告陳述在卷，並陳稱該筆
  款項是向銀行貸款後借予甲OO，復提出帳戶交易明細表為佐（
  見本院卷第42-43 頁），甲OO亦不否認有自被告處收到款項，
  但稱：被告幫我貸款有抽佣金，而且當時被告也有跟我說不要
  抽那麼多，我覺得這筆可能是被告退給我的佣金，而且我已經
  借款100 多萬元，何須再向被告借款等語（見本院卷第40頁）
  ，但證人甲OO本證稱：被告有幫我跟銀行申辦小額貸款，是要
  整合好幾家的信用卡欠款，再去跟一家銀行辦理貸款，我記得
  被告當初幫我辦理的時候有跟我說要佣金、費用會先扣除，剩
  下貸款餘額才會給我等語（見本院卷第39-39 頁背面），是依
  照甲OO後開所述，佣金部分早應在被告給予甲OO貸款時先行扣
  除應得佣金，怎有被告再行退給甲OO之情。復且，兩人既約定
  佣金自貸款中先行扣除，如此筆5 萬元被告係退還之佣金，豈
  有被告向銀行貸款，甘願承受負債，再退給甲OO之理，復觀諸
  甲OO92、93年間之授信紀錄，其向多家銀行進行長期、短期借
  貸，此有財團法人金融聯合徵信中心會員報送授信資料明細可
  佐（見本院卷第67-70 頁），顯見應有相當財務壓力，是其向
  被告借款抒解，亦在情理之常，是被告稱甲OO對其有欠款5 萬
  元，並非全然無據。
  次查，被告於103 年11月2 日9 時4 分傳送簡訊：「二姐：
  你知不知道你還欠我一條五萬沒還！以（應為「已」字之誤繕
  ）經十年了，是93年七月十六，現在你們有錢就躲起來讓人聯
  絡不到很惡劣」，隨即於同日14時28分傳送簡訊：「妳們算有
  一套，把震動關掉，裝死你們是不是現在有一點錢怕債主逼債
  ，我要你幫我！5 萬而已還我不會死吧！擺賴解決不了問題，
  我連我媽我都處理下去，不要考驗我。五萬還不還？沒有或有
  你總該給我個電話。不，就不要出現」（下稱簡訊①），由此
  可知，被告是因為甲OO未回覆前揭首則索討借款5 萬元之簡訊
  ，方始傳送簡訊①予甲OO，在該則訊息中，被告仍然不斷強調5
   萬元欠款之事，而希望甲OO儘速予以回覆，甲OO亦稱：他之
  前都是打電話給我，我不接他電話，他便一直傳簡訊給我等語
  （見偵卷第9-9 頁背面），不難想見被告無法與甲OO直接聯繫
  的焦急心情，再觀諸上開兩則簡訊內容不外乎係希冀債權能夠
  早日獲得清償。此外，被告陳稱：簡訊中「我連我媽我都處理
  下去」是指我媽欠錢沒有還，我也向我媽追討等語（見本院卷
  第105 頁背面）。被告是先催促甲OO還款，隨後提及「我連我
  媽我都處理下去」，緊接著又詢問甲OO不論有無還款意願，均
  應該儘速與之聯絡，又「處理」一詞本帶有解決問題之涵意，
  且被告於104 年3 月3 日5 時47分另傳送簡訊：「你爸走了，
  妳也有錢可以還我勒！殤（應為「喪」之誤繕）事和處理債務
  是兩馬子事，你們應該要清楚，妳父親在時，我沒有逼過妳們
  也沒有向你們追討過，現在應該也是要『處理』的時候」、復於
  同日12時26日傳送簡訊：「. . . 你爸死勒可以領好幾百，我
  這小條本應該要『處理』」，望文即知被告所指之「處理」是欲
  甲OO盡快還款，更見被告前揭辯稱簡訊①之處理是指要求其母
  清償債務之詞，並非一眛飾詞狡辯。再者，即便甲OO曾經聽聞
  被告曾對其母動手，但僅為甲OO單方面揣測，況甲OO亦不否認
  未曾聽聞被告因他人欠款未還而施暴之情（見本院卷第37頁背
  面、39頁），是被告為求甲OO還款所傳送之簡訊內容雖時有語
  氣激動、態度強硬，措辭嚴厲之情形，而不當然代表甲OO未清
  償即欲對其為不法加害行為。
  另查，被告於103 年11月5 日15時55分傳送簡訊：「二姐：
    妳聽到看到我的簡訊和留言，為何不回電說明白，反而讓我
    媽來問我，93年到現在總共是十年，妳總要個面對，妳不回
    應. . . 我會黑白想. . . 黑白想我怕到時事情還是妳要承
    擔這苦果」（下稱簡訊②），惟被告所使用之文字是否屬於
    「加惡害」之事，須該文字在一般人客觀上均認為係足以使
    人心生畏怖，始足當之。然本院審度上開文字意涵，應係將
    採取可能使甲OO不悅之手段，但不必然表示會對甲OO為
    加害行為，且被告稱是表明會以法律途徑來索取（見本院審
    易卷第37頁），被告若向法院尋求救濟，使甲OO必須承受
    訴訟之累，甚至財產遭執行，自可涵蓋在「承擔這苦果」所
    指涉之意涵內。甚者，上開訊息亦無隻字片語提及欲加害張
    翊庭之生命、身體、自由、名譽、財產等法益，要難遽認係
    恐嚇行為。至被告於104 年3 月3 日12時26分傳送簡訊：「
    要賴帳不接我來電！還錢！你們的人品操守低賤，不還. .
    . 以眼還眼以暴制暴，妳爸死勒可以領好幾百，我這小條本
    應該要處理，不怕不理不要臉. . . 當心我去你家收錢」（
    下稱簡訊③），全文主旨仍不脫要求甲OO還款，又「以暴
    制暴」固表示以暴力之手段來制壓暴力，但其整體涵意是指
    以對方所使用之方式加以對待，是甲OO既未對被告施加不
    法腕力，被告所謂之以眼還眼以暴制暴即不當然表示要對張
    翊庭實施加害生命、身體之行為，更何況甲OO亦不否認根
    本不知被告所稱「以暴制暴」之意義，僅能猜想會有暴力的
    動作（見本院卷第36頁）。再者，證人甲OO雖指被告在其
    父於104 年3 月1 日去世又傳送上開訊息，不知道會做出什
    麼令人意外的舉動，或者是有何後續事情發生等語（見本院
    卷第38頁）。然觀諸前揭文字內容，不外乎是再次催促張翊
    庭還款，並表示其父應留有財產可供甲OO償還債務，當欲
    透過此種方式形成甲OO一定心理壓力，促使甲OO儘速還
    款，但此種行為難認屬對生命、身體、自由、名譽、財產等
    法益之加害行為，甲OO雖有上開顧慮，充其量僅係個人主
    觀想法、認知，不得據此推論被告會為任何不利於甲OO及
    其家人之不利行為，故仍與恐嚇有異。
  再查，被告於甲OO父親於104 年3 月1 日過世前傳送之簡訊
  ，甲OO均未在意、亦無害怕的感覺，而過世之後所傳送的訊息
  方始甲OO感到害怕等語（見本院卷第37頁背面、38頁背面），
  由此益徵被告所傳送之簡訊①至②無涉惡害之通知。又恐嚇行為
  之成立，固不以行為人真有加害之意為必要，而被害人是否心
  生畏懼，亦應本於社會客觀經驗法則以為判斷基準。綜觀簡訊
  ①至③之內容，乃意指催促甲OO儘速還款，已如前述，不足以構
  成恐嚇行為。又遭人催討債務，因而心裡產生相當壓力，實屬
  必然，此為積欠他人款項理當承受之必然後果，尚難與遭恐嚇
  後心生畏懼之情相提並論，況衡諸一般社會常情，債權人向債
  務人追討債務，此與加害生命、身體、自由、名譽、財產等事
  為內容，而使被害人心生恐懼之情形大相逕庭，縱使甲OO心中
  另自揣度有遭被告不利對待之可能性，因而心生恐懼，亦僅係
  其主觀臆測，難以據此推測被告客觀上「惡害之通知」行為，
  令被害人「心生畏懼」。
  單一性案件，由於在實體法上之刑罰權單一，在訴訟法上為
  一個審判客體，就其全部事實，自應合一審判，不得割裂為數
  個訴訟客體；是以此類案件之追訴、審判，應適用起訴不可分
  、審判不可分及上訴不可分諸原則，此觀刑事訴訟法第二百六
  十七條、第三百四十八條第二項等規定自明。而單一性案件，
  包括事實上一罪暨法律上一罪之實質上一罪（如接續犯、繼續
  犯、集合犯、結合犯、吸收犯、加重結果犯等屬之）及裁判上
  一罪（如想像競合犯及刑法修正前之牽連犯、連續犯等屬之）
  案件。至所謂「單一性不可分」，必須全部
    事實之各部分俱成立犯罪，始足當之，如其中部分有應為無
    罪、免訴或不受理判決，即與有罪部分無不可分關係可言，
    最高法院99年度台上字第2643號判決意旨可參。查證人張翊
    庭於本院104 年11月9 日審理中證稱：被告在我父親往生之
    後還有傳送一封簡訊給我，簡訊中有提及要對我及我母親性
    交的字眼等語（見本院卷第38頁背面），嗣於同年月16日提
    出104 年3 月14日簡訊為證，訊息內容為：「. . . 幹你娘
    再幹破妳娘的老機巴. . . 」（見本院卷第63頁）。證人張
    翊庭於105 年3 月28日審理程序中表示前次所稱被告要對我
    母親性交就是上開文字，而我說被告要對我性交應該是講錯
    了等語（見本院卷第87-87 頁背面），然衡情前開文字應屬
    謾罵性言語，且縱令此部分與起訴部分有實質上一罪關係，
    因起訴部分經本院認定無罪，已如前述，揆諸前開判決意旨
    ，並無起訴不可分原則之適用，本院自無庸審理，特此敘明
    。
  綜上所述，被告傳送簡訊①至③之動機係基於促使甲OO還款而
  為，再細究上開訊息內容無關乎加害他人生命、身體、名譽、
  自由、財產之事，是就檢察官所舉之事證尚無足說服本院認定
  被告確有恐嚇危害安全之主觀犯意、客觀上「惡害告知」或「
  令人心生畏懼」之程度。此外，復查無其他積極證據足認被告
  有檢察官所指之前揭犯行，基於前開法文所揭示之無罪推定原
  則，自應為被告無罪之諭知。
據上論斷，爰依刑事訴訟法第301條第1項，判決如主文。
本案經檢察官王遠志到庭執行職務。
中　　華　　民　　國　105 　　年　　6 　　月　　23　　日
                  刑事第四庭  法  官  林涵雯